臺灣臺中地方法院小額民事判決
111年度豐小字第241號
原      告  馨琳揚企管顧問有限公司


法定代理人  唐明良  
訴訟代理人  陳怡穎    （兼送達代收人）

            尚宗平  
            邱永良  
被      告  吳呂雪茹
訴訟代理人  吳藍萍  
上列當事人間請求清償借款事件，本院於民國111年5月3日言詞
辯論終結，判決如下：
主      文
原告之訴駁回。
訴訟費用新臺幣1,000元，由原告負擔。
    事實及理由
一、原告主張：被告前向訴外人中華商業銀行股份有限公司（下
    稱中華銀行）申請現金卡使用並簽訂麥克現金卡申請書(下
    稱系爭申請書)，約定借款額度最高以新臺幣（下同）50萬
    元為額度，借款動用期間自民國94年5月19日起至95年5月18
    日止為期1年，期滿30日前，雙方如無書面通知撤銷、解除
    或終止本契約內容，得逕以同一內容繼續1年，不另換約，
    其後每年屆期時亦同，借款利率為年息百分之18.25，如未
    依約給付所負債務，另改依年息百分之20計付利息。詎被告
    未依約還款，尚欠44,566元（含本金39,787元、已核算未受
    償利息及手續費，下稱系爭債權）未清償。嗣中華銀行於95
    年11月27日將系爭債權讓與訴外人富全國際資產管理股份有
    限公司（下稱富全公司），富全公司又於105年10月31日將
    系爭債權讓與群創投資有限公司（下稱群創公司），群創公
    司再於107年5月8日將上開債權讓與原告，原告並將系爭債
    權讓與事宜寄發信函通知被告，被告均置之不理，爰依消費
    借貸契約及債權讓與之法律關係，提起本件訴訟，請求被告
    如數清償上開欠款。並聲明：被告應給付原告44,566元，及
    其中本金39,787元自95年11月28日起至104年8月31日止，按
    年息百分之20計算之利息，及自104年9月1日起至清償日止
    ，按年息百分之15計算之利息。
二、被告則以：被告從未申請過現金卡，亦不認識系爭申請書上
    所載「劉原炯」，另系爭申請書上所載住家號碼及行動電話
    均非被告所有，亦無親戚居住系爭申請書上所列臺中市○○區
    ○○路0○00號地址等語，資為抗辯。並聲明：原告之訴駁回。
三、法院得心證之理由：
  ㈠按當事人主張有利於己之事實者，就其事實有舉證之責任，
    民事訴訟法第277條前段亦有明文。依此規定，主張侵權行
    為損害賠償請求權之人，對於侵權行為之成立要件應負舉證
    責任。又民事訴訟如係由原告主張權利者，應先由原告負舉
    證之責，若原告先不能舉證，以證實自己主張之事實為真實
    ，則被告就其抗辯事實即令不能舉證，或其所舉證據尚有疵
    累，亦應駁回原告之請求（最高法院72年台上字第4225號判
    決意旨參照）。本件原告主張被告前向中華銀行申請現金卡
    使用並簽訂系爭申請書，然被告未依約還款，尚欠系爭債權
    金額未清償，原告於受讓系爭債權後，已通知被告清償乙節
    ，既為被告否認有申請過現金卡，揆諸前揭說明，原告自應
    就上開有利於己之事實負舉證之責。
  ㈡原告前開主張，固據其提出債權讓與證明書、債權讓與通知
    書、中華郵政掛號郵件收件回執、系爭申請書、小額信用貸
    款契約暨約定書、交易明細、麥克晶片現金卡領用暨申請總
    約定書、國民身分證領補換資料查詢結果等為證（見本院11
    0年度司促字第36275號卷第11至27頁，下稱司促卷，本院卷
    第108至109頁）。惟查，原告所提系爭申請書上，未附申請
    人之國民身份證等證件影本，已無從知悉申請系爭現金卡之
    申請人為何人；且經本院依職權查詢系爭申請書上所留住宅
    電話(00)00000000，查得用戶先後為陳靖玟（申請日期：93
    年5月29日）及朱重光（申請日期：109年3月20日），有中
    華電信資料查詢結果附卷可稽（見本院卷第49、67頁）。而
    前述市內電話之申裝地址亦非被告之戶籍地址，是以，實難
    認系爭申請書上所留之前開住家電話為被告之通訊電話。
  ㈢再經本院向台灣大哥大股份有限公司（下稱台灣大哥大公司
    ）函詢申請人於系爭申請書上所留之行動電話門號00000000
    00、0000000000之申請資料，經台灣大哥大公司回函所附東
    信電訊快通卡申請書所示，行動電話號碼0000000000為訴外
    人郭春棍所申請，申請日期為94年4月7日及95年2月17日（
    先申請快通卡後再申請行動電話服務，皆為同一號碼）；行
    動電話號碼0000000000雖為「吳呂雪茹」所申請，申請書上
    亦有「吳呂雪茹之身分證」影本留存，然被告否認該身份證
    為其所有，並於言詞辯論期日當庭提出其現有之身份證供本
    院審酌，經本院比對行動電話號碼0000000000號申請書所附
    之「吳呂雪茹」身分證影本，及被告當庭提出之現有身份證
    影本，兩份身份證影本顯示之照片五官均有所不同，而本院
    當庭所見之被告則與其當庭所提身份證上之長相相似。從而
    ，本院依原告所提證據資料，尚無從據此認定系爭申請書為
    被告所簽訂，原告復未提出證據證明被告確有簽訂系爭申請
    書之情形，則原告上開主張，尚難憑採。
  ㈣綜上所述，原告依消費借貸契約及債權讓與之法律關係，請
    求被告給付44,566元，及其中本金39,787元自95年11月28日
    起至104年8月31日止，按年息百分之20計算之利息，及自10
    4年9月1日起至清償日止，按年息百分之15計算之利息，為
    無理由，應予駁回。
四、本件事證已臻明確，兩造其餘攻擊防禦方法及所舉證據，經
    審酌結果，與本件判決結論均無影響，爰不一一論述，附此
    敘明。
五、訴訟費用負擔之依據：民事訴訟法第436條之19第1項、第78
    條。
中　　華　　民　　國　　111 　年　　5 　　月　　31　　日
                  豐原簡易庭    法  官 廖弼妍
如不服本判決，應於判決送達後20日內，以判決違背法令為理由
，向本院提出上訴狀並表明上訴理由（上訴理由應表明：一、原
判決所違背之法令及其具體內容；二、依訴訟資料可認為原判決
有違背法令之具體事實），如於本判決宣示後送達前提起上訴者
，應於判決送達後20日內補提上訴理由書（須附繕本）。
以上為正本係照原本作成。
中　　華　　民　　國　　111 　年　　5 　　月　　31　　日
                               書記官  陳貴卿